臺灣臺中地方法院刑事判決          100年度交簡上字第117號
上  訴  人  臺灣臺中地方法院檢察署檢察官
被      告  詹明哲
上列上訴人因被告過失傷害案件，不服本院100年度交簡字第65
號民國100年5月5日第一審簡易判決（起訴案號：99年度偵字第
27653號），提起上訴，本院管轄之第二審合議庭判決如下︰
    主    文
上訴駁回。
    犯罪事實及理由
一、本案經本院審理結果，認第一審判決認事用法及量刑均無不
    當，應予維持，並引用第一審簡易判決書記載之犯罪事實、
    證據及理由（如附件）。
二、檢察官上訴意旨略以：被告詹明哲因本案過失傷害犯行，致
    被害人王三和受重傷，被告犯後對被害人不聞不問，並未賠
    償被害人，原審僅量處有期徒刑5月，實屬過輕，爰依法提
    起上訴，請求撤銷原判決，更為適當合法之判決等語。
三、按關於刑之量定，係實體法上賦予法院得為自由裁量之事項
    ，苟已斟酌刑法第57條各款所列情狀，而未逾越法定刑度，
    或濫用其權限，即不得任意指摘為違法（最高法院72年度臺
    上字第6696號、75年度臺上字第7033號判例、95年度臺上字
    第7315號、第7364號判決均可參照）。且在同一犯罪事實與
    情節，如別無其他加重或減輕之原因，下級審法院量定之刑
    ，亦無過重或失輕之不當情形，則上級審法院對下級審法院
    之職權行使，原則上應予尊重（最高法院85年度臺上字第24
    46號判決參照）。次按刑法第284條第1項後段過失傷害致重
    傷罪之法定本刑為1年以下有期徒刑、拘役或500元以下罰金
    。而原審審酌被告因本案過失行為，導致被害人王三和受有
    如起訴書犯罪事實欄所載傷勢，而被告雖有和解之意，然迄
    今仍未能與被害人家屬達成和解，惟兼衡被告、被害人雙方
    過失程度，暨被告犯後自首並坦承犯行等一切情狀，依刑事
    訴訟法第449條第1項前段、第454條第2項、道路交通管理處
    罰條例第86條第1項，刑法第284條第1項後段、第62條前段
    、第41條第1項前段及刑法施行法第1條之1第1項、第2項前
    段，判處被告有期徒刑5月，如易科罰金，以新臺幣1,000元
    折算1日，其法律適用及量刑均屬妥適，檢察官上訴指摘原
    審量刑不當等語，為無理由。綜上所述，本件檢察官上訴無
    理由，應予以駁回。
據上論斷，應依刑事訴訟法第455條之1第1項、第3項、第368條
、第373條，判決如主文。
本案經檢察官張國強到庭執行職務。
中    華    民    國   100    年    7     月    22    日
                  刑事第十五庭  審判長法  官  劉國賓
                                      法  官  鄭舜元
                                      法  官  柯雅惠
上正本證明與原本無異。
本件不得上訴。
                                      書記官  廖健雄
中    華    民    國   100    年    7     月    22    日